最高法院刑事判決　　　　　　一○○年度台上字第一○四一號
上　訴　人　陳誠緯
選任辯護人　張崇哲律師
上　訴　人　王政隆
　　　　　　沈俊凱
上列上訴人等因傷害致人於死案件，不服台灣高等法院台中分院
中華民國九十九年十二月七日第二審判決（九十九年度上訴字第
一二六四號，起訴案號：台灣台中地方法院檢察署九十八年度少
連偵字第一七號），提起上訴，本院判決如下：
    主  文
上訴駁回。
    理  由
按刑事訴訟法第三百七十七條規定，上訴於第三審法院，非以判
決違背法令為理由，不得為之。是提起第三審上訴，應以原判決
違背法令為理由，係屬法定要件。如果上訴理由書狀並未依據卷
內訴訟資料，具體指摘原判決不適用何種法則或如何適用不當，
或所指摘原判決違法情事，顯與法律規定得為第三審上訴理由之
違法情形，不相適合時，均應認其上訴為違背法律上之程式，予
以駁回。本件原判決維持第一審分別論處上訴人王政隆成年人與
少年共同傷害人之身體，因而致人於死；上訴人陳誠緯、沈俊凱
共同傷害人之身體，因而致人於死罪刑之判決，駁回彼等在第二
審之上訴，已詳敘認定犯罪事實之依據及憑以認定之理由。從形
式上觀察，原判決並無足以影響判決結果之違法情形存在。查證
據之取捨及事實之認定，為事實審法院之職權，茍其判斷無違經
驗法則或論理法則，即不能任意指為違法。原判決依憑陳誠緯、
沈俊凱，與另案被告許翔淵、少年李○興（姓名年籍詳卷）等人
分別於警詢、偵查之陳述，第一審勘驗現場監視器畫面結果，與
卷附搜索扣押筆錄、扣押目錄表、現場照片、命案現場及查獲涉
嫌人兇器圖、澄清綜合醫院診斷證明書、相驗筆錄、剖驗筆錄、
相驗屍體證明書、檢驗報告書、解剖報告書，扣案之木棍、鋁棒
、鐵條等證據資料，綜合判斷，就王政隆、陳誠緯、沈俊凱、與
許翔淵、李○興、少年洪○鈞（姓名年籍詳卷）間，有犯意之聯
絡及行為之分擔，為共同正犯，且對分持棍棒密集毆打被害人張
森吉，在客觀上足以造成其身體受有傷害，並因而致人於死之結
果，在客觀上有預見之可能性，其等主觀上卻疏未預見而加以注
意防範，則該死亡結果雖非本意所在，均應就該傷害行為致生死
亡之結果負責，已詳敘其取捨證據及認定事實之心證理由，並就
王政隆、陳誠緯、沈俊凱分別辯解無殺人意思，僅砸香腸攤云云
，如何不足採信，於理由內予以說明，所為論斷與經驗法則及論
理法則俱無違背，亦無所指判決適用法則不當或理由不備、矛盾
之違法情形存在。而王政隆於原審並未聲請勘驗沈俊凱之警詢錄
音，且於審判期日，對沈俊凱之警詢陳述表示意見，經審判長詢
問有無證據請求調查時，答稱：沒有（見原審卷第一九八頁反面
），原審以事證明確，未依職權為此無益之調查，不能任意指為
違法。又共同正犯之意思聯絡，原不以數人間直接發生者為限，
即有間接之聯絡者，亦包括在內。原判決對於如何認定王政隆、
陳誠緯、沈俊凱，另與許翔淵、李○興、洪○鈞間有犯意聯絡及
行為分擔，均屬共同正犯，已於理由內予以說明，經核於法洵無
違誤。再量刑之輕重，係屬事實審法院得依職權自由裁量之事項
，苟於量刑時，已以行為人之責任為基礎，並斟酌刑法第五十七
條各款所列情狀，而未逾越法定範圍，又未濫用其職權，即不得
遽指為違法。原判決以第一審已審酌刑法第五十七條各款所列情
形之理由，認第一審對王政隆、陳誠緯、沈俊凱三人分別量處有
期徒刑八年六月、八年、七年六月，應屬妥適。且核原判決並無
漏未審酌刑法第五十七條之標準，而該刑之量定，既未逾越法定
刑度與比例原則，又未濫用自由裁量之權限，自難謂有違法之處
。上訴意旨未依據卷證資料，具體指摘原判決如何違背法令，置
原判決之論敘於不顧，仍執陳詞為事實上之爭辯，並對原審採證
認事及其他自由裁量之職權行使，任意指摘，難謂已符合首揭法
定上訴要件。彼等上訴違背法律上之程式，應予駁回。
據上論結，應依刑事訴訟法第三百九十五條前段，判決如主文。
中    華    民    國  一○○  年    三    月    三    日
                      最高法院刑事第十二庭
                          審判長法官  陳  世  淙  
                                法官  陳  東  誥  
                                法官  何  菁  莪  
                                法官  許  錦  印  
                                法官  施  俊  堯  
本件正本證明與原本無異
                                      書  記  官  
中    華    民    國  一○○  年    三    月    四    日
                                                      Ｑ